# Nathan PIGNON

DÉVELOPPEUR FULL-STACK



### **Contact**



+33 6 26 74 65 06



nathan.pignon79@gmail.com



Nantes, 44000

### Hard skills

Angular

React

Vue

Flutter

lava

NodeJS

SQL

### Soft skills

Autonomie

Esprit d'équipe

Écoute

Ponctualité

Adaptabilité

### Langues



Français







### **Présentation**

Passionné par le développement informatique et fort de 4 ans d'expérience en alternance au sein de deux entreprises, je propose mes services pour accompagner les entreprises dans la conception, le développement, et l'optimisation de leurs applications.

Pendant 5 ans j'ai pu explorer de multiples technologies à travers différents projets personnels, professionnels et scolaires. Parmi ceux-là, la création d'une application mobile (Android et IOS) incluant un backend en microservices (Spring Boot), implémentation de la sécurité (Spring Security), appels à des APIs externes, déploiement sur serveur via Docker et un frontend en Flutter. Réalisation en équipe d'une table de poker connectée avec lecture des cartes (NFC) et interface pour le croupier (React), des projets liés à l'intelligence artificielle (IA) et Big Data.

### Expériences

# **Sopra Steria** | **Développeur d'applications / logiciels** 2022 - 2024

- Développement de nouvelles fonctionnalités sur les applications de supervision des trains (SNCF) en Java (Srping Boot) / Angular
- Migrations des applications backend Spring Boot 2.7 en Spring Boot 3.2
- Refonte des interfaces AngularJS en Angular 15, et optimisation de performances (lazy loading, stratégie OnPush, trackBy, éviter les fuites mémoires, ...)
- Développement de tests unitaires
- Scripts de mise à jours de la base de données en SQL (PostgreSQL)
- Scripts d'automatisation (CI/CD) déploiement et livraison des versions, utilisation de Ansible et Jenkins
- Évolution dans un environnement agile, dailys, rétrospectives, découpages user story, poker planning.

# **Groupe Millet | Développeur d'applications / logiciels** 2020 - 2022

- Développement d'applications / logiciels pour des besoins interne en Windey
- Développement d'applications mobile android (Windev mobile) avec flash de code barre et QR code, géolocalisation et attribution de quais via notifications pour les chauffeurs.
- Application pour la fabrication de colis, avec une gestion de leds (Arduino), vérification du poids via une balance et prise d'une photo via caméra.
- Optimisation des performances d'applications existantes, tests de performances, ciblage des processus chronophage et recherche de solutions.
- Analyse des besoins, étude de la faisabilité de leur projet et développement de la solution

### Études

### Architecte d'applications / logiciels

2022 - 2024 Epitech

#### Concepteur / développeur d'applications

2019 - 2022

Campus Academy

#### **Baccalauréat**

2016 - 2019

Lycée Maurice Genevoix